# 外商独资企业减资的财税处理

提问人：萍 实 时间：2022-03-02 15:34:35
陈版您好，有个外商独资企业，注册资本 3000 万美元，投入时汇率8.2。现在要减资 1800 万美元，减资时点汇率6.3。付出银行存款肯定按6.3折算，问题是：
1.减资时，实收资本按历史汇率8.3减少还是按减资时点汇率6.4减少？
2.如果实收资本按8.3减少，差额计入资本公积还是当期损益？
谢谢！

回答人：chenyiwei
1 、虽无明确规定，但个人理解减资时，实收资本按历史汇率8.3减少。否则，剩余以美元表示的注册资本金额和以人民币表示的实收资本金额之间的关系会很奇怪。
2 、减资属于权益性交易，不会产生损益，差额调整资本公积。